【裁判字號】    92,易緝,477
【裁判日期】    920908
【裁判案由】    竊盜
【裁判全文】
臺灣臺中地方法院刑事判決                        九十二年度易緝字第四七七號
    公  訴  人  臺灣臺中地方法院檢察署檢察官
    被      告  乙○○
右列被告因竊盜案件，經檢察官提起公訴（八十九年度偵字第一八三四０號），暨移
    主  文
乙○○連續竊盜，累犯，處有期徒刑壹年肆月。
    事  實
一、乙○○前曾有多次竊盜、贓物等犯行，其中於民國八十六年間，因贓物、竊盜案
    件，分別經判處有期徒刑六月及一年，定應執行刑為有期徒刑一年四月確定，於
    八十八年六月一日縮短刑期執行完畢。詎仍不知悔改，復基於意圖為自己不法所
    有之概括犯意，先於八十九年十月二十六日十時三十分許之前某時，前往位於臺
    中縣外埔鄉○○村○○○路七十八號、丁○○管理之大眾爺廟，徒手竊取該廟內
    價值約新臺幣（下同）八千元之二座香爐及一對燈座；又於八十九年十一月二日
    七時許，在臺中縣豐原市○○街四十二巷內空地，見丙○○所有車牌號碼ＹＧＣ
    ─七七三號重型機車乙輛（該車早於八十九年十月八日十七時十分許，在臺中縣
    豐原市陽明里天新村三十八號前遭不詳姓名者竊取後放置該處，價值約四萬五千
    元）置於該處，上並插有鑰匙，遂以該鑰匙開啟電瓶發動，竊取得手以為平日代
    步之交通工具；又於八十九年十一月十日十二時十五分許，騎乘前揭機車，行經
    臺中縣豐原市大甲溪運動公園，見四下無人，遂徒手竊取屬於臺中縣豐原市公所
    所有、價值約二千元之排水溝蓋二塊得手，欲圖變賣；又於九十年一月三十日十
    三時許，在臺中縣豐原市○○路與仁州街口之土地公廟，見甲○○所有車牌號碼
    ＮＮＵ─０一一號重型機車乙輛（原停放於臺中縣清水鎮鰲峰里清水公園內，遭
    不詳姓名者竊取後放置該處，價值約一萬五千元）停放該處，上並插有鑰匙，遂
    以該鑰匙開啟電瓶發動，竊取得手以為平日代步之交通工具。嗣於八十九年十一
    月十日十三時許，乙○○騎乘車牌號碼ＹＧＣ─七七三號重型機車乙輛，腳踏墊
    處並載有甫竊取得手之排水溝蓋二塊，行經臺中縣豐原市○○路九六七巷內，經
    警查覺其形跡可疑而攔檢查獲，並扣得丙○○所有鑰匙一支（業已發還）；又於
    九十年二月一日十二時四十分，騎乘前揭車牌號碼ＮＮＵ─０一一號重型機車，
    行經臺中縣豐原市豐圳公園旁，經巡邏員警當場查獲，並扣得其騎乘機車所用之
    鑰匙一支。
二、案經臺中縣警察局豐原分局報請臺灣臺中地方法院檢察署檢察官偵查起訴暨移送
    併辦。
    理  由
一、訊據被告乙○○固直承竊取右開車牌號碼ＹＧＣ─七七三號及車牌號碼ＮＮＵ─
    ０一一號重型機車二輛之事實不諱，惟矢口否認有竊取被害人丁○○管理之大眾
    爺廟內香爐、燈座及臺中縣豐原市公所所有排水溝蓋二塊之竊盜犯行，辯稱：伊
    只有到大眾爺廟偷吃水果及餅乾，心情不好也有到處亂摸、亂丟香爐及廟內物品
    ，沒有偷現金及香油錢；因為伊從事園藝工作，見大甲溪運動公園旁有許多塊排
    水溝蓋放在該處，伊以為是人家不要的，就拿二塊，並無竊盜故意云云。惟查，
    右開事實，業據被害人丁○○、丙○○、甲○○及證人臺中縣豐原市公所公用課
    技工陳宗於警詢及本院調查時陳述詳實，復有贓證物領具保管單、車輛車牌失
    竊作業─查獲車輛認可資料、刑事案件報告單、照片等件附卷可稽。被告竊取被
    害人丁○○管理大眾爺廟內香爐、燈座等物，除據被害人丁○○於警詢及本院調
    查時陳述在卷外，案發現場採集可疑嫌疑人指紋，經輸入電腦比對、確認結果，
    與內政部警政署刑事警察局檔存被告之指紋卡之右食指指紋相符，有該局八十九
    年十一月七日（八九）刑紋字第一七一五五一號鑑驗書乙份附卷可參，被告復供
    稱曾至上址大眾爺廟一情，其辯稱並未行竊香爐及燈座云云，顯無可採。至被告
    竊取排水溝蓋二塊部分，已據證人即臺中縣豐原市公所公用課技工陳宗於警詢
    時陳述明確；並經證人即臺中縣警察局豐原分局頂街派出所警員洪存孝於本院八
    十九年十二月十九日調查時，具結後證述：八十九年十一月十日在臺中縣豐原市
    ○○路九六七巷內，伊等發覺被告騎乘贓車，且該機車上有水溝蓋，伊等請他說
    明，他有承認是偷的，他機車是停止的狀態，就在運動公園隔壁，伊等去時水溝
    蓋已經放在他的機車上，伊站在旁邊請他將手掌攤開，證明水溝蓋是他偷的，伊
    等現場拍照，他說有出售給開小貨車的人，因為伊等發現之前被偷很多次，可是
    他辯稱不知怎麼找，都是小貨車司機主動跟他聯絡等詞明確；被告於警詢時並供
    稱：「我打算竊取（排水溝蓋）後賣給乙部收舊貨的小貨車，該收舊貨商人年約
    四十歲，我是先將排水溝蓋竊取後，打算先藏在大甲溪旁的草叢內，等下次遇到
    開小貨車的舊貨商來收購時再賣給他，我不知道如何聯絡」等詞；且依查獲時卷
    附之照片顯示，大甲溪運動公園旁有一整排之溝蓋覆蓋於排水溝上方，方便機車
    及行人通過，避免掉入溝內，惟獨缺少數塊致露出溝底，明顯可以看出是有主物
    ，被告辯解以為是人家不要而無竊取該排水溝蓋之故意，亦無可採。本件事證業
    臻明確，被告犯行均堪認定。
二、核被告所為，係犯刑法第三百二十條第一項竊盜罪。其先後多次犯行，時間緊接
    ，手段相同，所犯構成要件復相同，顯係基於概括犯意反復為之，為連續犯，依
    刑法第五十六條規定論以一罪，並依法加重其刑。公訴人雖未就被告竊取香爐、
    燈座及竊取車牌號碼ＮＮＵ─０一一號重型機車等其餘犯行提起公訴，然此二部
    分與業已起訴部分具有連續犯之裁判上一罪關係，基於審判不可分法理，本院自
    得一併審理，附此敘明。又查，被告前曾於八十六年間，因贓物、竊盜案件，分
    別經判處有期徒刑六月及一年，定應執行刑為有期徒刑一年四月確定，於八十八
    年六月一日縮短刑期執行完畢等情，有臺灣臺中地方法院檢察署刑案資料查註紀
    錄表及臺灣高等法院被告全國前案紀錄表各乙紙在卷佐參，其於前案有期徒刑執
    行完畢後，五年內再犯本案有期徒刑以上之罪，為累犯，依刑法第四十七條規定
    加重其刑，並依法遞加重其刑。爰審酌被告前已有多次竊盜、贓物等犯行，復行
    再犯，此次復達四次之多，惟考以其犯罪手段、動機、方法、所生危害，犯後態
    度等一切情狀，量處如主文所示之刑。至九十年二月一日查獲被告時，當場在其
    所騎乘機車上扣得鑰匙一支，雖為供被告竊車所用，然被告否認為其所有，此外
    ，復查無其他積極證據足資證明為其所有，爰不予宣告沒收，附此敘明。
據上論斷，應依刑事訴訟法第二百九十九條第一項前段，刑法第五十六條、第三百二
十條第一項、第四十七條，罰金罰鍰提高標準條例第一條前段，判決如主文。
中      華      民      國      九十二      年        九    月    八    日
                                        法  官    賴妙雲
右正本證明與原本無異。
如不服本判決，應於送達後十日內向本院提出上訴狀 （須附繕本） ，上訴於台灣高
法院台中分院。
                                        書記官
中      華      民      國      九十二      年        九    月    八    日
附錄論罪科刑法條
刑法第三百二十條第一項
第  320 條  意圖為自己或第三人不法之所有，而竊取他人之動產者，為竊盜罪，處
            年以下有期徒刑、拘役或五百元以下罰金。
            意圖為自己或第三人不法之利益，而竊佔他人之不動產者，依前項之規
            處斷。
            前二項之未遂犯罰之。


司法院資訊處製作；財團法人民間司法改革基金會備份。
